臺灣臺北地方法院民事判決　　　　　　　93年度訴字第3132號
原　　　告　丙○○
訴訟代理人　辛○○
被　　　告　壬○○
被　　　告　丁○○
訴訟代理人　己○○○
　　　　　　戊○○
被　　　告　庚○○
被　　　告　乙○○
被　　　告　甲○○
前列二人共同
訴訟代理人　趙培宏律師
　　　　　　薛雅之律師
上列當事人間請求拆屋還地事件，本院裁定如下：
    主  文
原告之訴駁回。
訴訟費用由原告負擔。
    事實及理由
一、原告起訴主張被告壬○○係坐落台北市○○○路○段34340
    巷8號房屋之所有權人，被告乙○○、張展富係坐落台北市
    ○○○路一段340巷10號房屋之所有權人，被告丁○○係坐
    落台北市○○○路○段340巷12號房屋之所有權人，被告庚○○係坐落台北市○○○路○段340巷14號房屋之所有權人
    ，詎被告之房屋侵占鄰地即原告於台北市○○段○○段354
    地號原告與訴外人張榕珍、張西珍共有之土地，占有之面積
    如大安地政事務所複丈成果圖所示，被告應將其所侵占之房
    屋部分予以拆除。爰聲明：
（一）被告壬○○應將坐落台北市○○○路○段340巷8號房屋占
      用原告所有台北市○○區○○段2小段354地號如大安地政
      事務所複丈成果圖所示Ａ部分1.70平方公尺之房屋拆除。
（二）被告乙○○、張展富應將坐落台北市○○○路○段340巷
      10 號房屋占用原告所有台北市○○區○○段2小段354地
      號如大安地政事務所複丈成果圖所示Ｂ部分2.3平方公尺
      之房屋拆除。
（三）被告丁○○應將坐落台北市○○○路○段340巷12號房屋
      占用原告所有台北市○○區○○段2小段354地號如大安地
      政事務所複丈成果圖所示Ｃ部分1.8平方公尺之房屋拆除
      。
（四）被告庚○○應將坐落台北市○○○路○段340巷14號房屋
      占用原告所有台北市○○區○○段2小段354地號如大安地
      政事務所複丈成果圖所示Ｄ部分1.5平方公尺之房屋拆除
      。
二、被告丁○○辯稱當初是原告的父親答應渠等建物可以突出去
    ，當時是口頭協議等語；被告壬○○辯稱：如果原告同意的
    話，我願意將鐵窗拆掉，但如果占用部分有包括陽台部分，
    拆掉的話擔心會有安全的問題等語；被告庚○○辯稱：房子
    才剛接手，之前之情形並不清楚等語；被告乙○○、甲○○
    辯稱：渠等所共有之系爭10號房屋經測量結果，二樓以上部
    分占用第354地號土地2點3平方公尺，被告雖不認同，但仍
    願價購越界部分土地，原告請求拆除越界部分房屋，構成權
    利濫用等語。
三、兩造不爭執之事實：
（一）原告與訴外人張榕珍、張西珍共有坐落台北市○○段○○
      段354地號之土地。
（二）被告壬○○係坐落台北市○○○路○段340巷8號房屋之所
      有權人，被告乙○○、張展富係坐落台北市○○○路○段
      340巷10號房屋之所有權人，被告丁○○係坐落台北市○○○路○段340巷12號房屋之所有權人，被告庚○○係坐
      落台北市○○○路○段340巷14號房屋之所有權人。
四、經查，被告壬○○坐落台北市○○○路○段340巷8號之房屋
    占用原告所共有系爭土地如附件大安地政事務所複丈成果圖
    所示Ａ部分1.70平方公尺，被告乙○○、張展富坐落台北市
    ○○○路一段340巷10號之房屋占用原告所共有系爭土地如
    附件大安地政事務所複丈成果圖所示Ｂ部分2.3平方公尺，
    被告丁○○坐落台北市○○○路○段340巷12號之房屋占用
    原告所共有系爭土地如附件大安地政事務所複丈成果圖所示
    Ｃ部分1.8平方公尺，被告庚○○坐落台北市○○○路○段3
    40巷14號房屋占用原告所共有系爭土地如附件大安地政事務
    所複丈成果圖所示Ｄ部分1.5平方公尺等情，業據本院會同
    兩造至現場履勘，並經台北市大安地政事務所人員測量，製
    有複丈成果圖在卷可稽，原告此部分之主張堪信為真實。惟
    按權利之行使不得違反公共利益或以損害他人為主要目的，
    民法第148條第1項有明文之規定，查本件原告於94年5月2日
    本院言詞辯論時陳稱：被告占用部分是陽台，如果陽台拆除
    的話，會影響房屋的結構，只要被告出面和我談，我也可以
    接受等語，是由原告之陳述可知，原告明知系爭陽台之拆除
    有礙房屋之結構，惟其未謀其他方式如由被告價購系爭土地
    等之方式解決，而訴請被告拆屋還地，揆諸前揭規定，其顯
    有權利濫用之情形。從而，原告依民法第767條之規定，請
    求被告拆除其所有系爭房屋占用如附件所示原告所有系爭土
    地部分，為無理由，應予駁回。
五、結論：原告之訴為無理由，依民事訴訟法第78條，判決如主
    文。
中　　華　　民　　國　　94　　年　　5　　月　　16　　日
                  民事第六庭    法　官　郭美杏
以上正本係照原本作成
如對本判決上訴，須於判決送達後20日內向本院提出上訴狀
中　　華　　民　　國　　94　　年　　5 　　月　　18　　日
                                書記官　潘惠梅
